臺灣臺中地方法院臺中簡易庭民事判決
110年度中簡字第2834號
原      告  元林企業行即胡進乾

被      告  凃建祥  

訴訟代理人  許政文  
上列當事人間請求損害賠償事件，本院於民國110年11月5日言詞
辯論終結，判決如下：
    主      文
被告應給付原告新臺幣56,720元，及自民國110年8月28日起至清
償日止，按週年利率百分之五計算之利息。
原告其餘之訴駁回。
訴訟費用新臺幣1,660元，由被告負擔新臺幣615元，餘由原告負
擔。
本判決原告勝訴部分得假執行。
    事實及理由
一、原告主張：被告於110年5月17日16時38分許，駕駛車牌號碼
    0000-00號自用小客車，在臺南市○○區○道○號317公里200公
    尺處南向外側車道，因疏未注意車前狀況，保持安全距，致
    撞擊前方原告所有，由訴外人何文丁所駕駛之車牌號碼00-0
    000號自用小貨車（下稱系爭車輛），造成系爭車輛受損，
    經原告送修估價後，修理費為新臺幣（下同）153,200元（
    包含零件費用107,200元、工資46,000元）。爰依侵權行為
    之法律關係，請求被告賠償153,200元等語，並聲明：被告
    應給付原告153,200元，及自起訴狀繕本送達翌日起至清償
    日止，按年息百分之五計算之利息。
二、被告則以：對事故發生及肇事責任均無意見，但系爭車輛零
    件部分應折舊等語，並聲明：原告之訴駁回。
三、得心證之理由：
  ㈠原告主張之事實，業據提出與所述相符之行車執照、估價單
    等為證，並經本院依職權向內政部警政署國道公路警察局第
    八公路警察大隊調取道路交通事故現場圖、道路交通事故調
    查報告表㈠㈡、道路交通事故談話記錄表、國道公路警察局道
    路交通事故初步分析研判表在卷可憑。且為被告所不爭執，
    依本院調查證據之結果，堪認原告主張之事實為真正。
  ㈡按損害賠償，除法律另有規定或契約另有訂定外，應以填補
    債權人所受損害及所失利益為限；不法毀損他人之物者，被
    害人得請求賠償其物因毀損所減少之價額。民法第216條第1
     項、第196條分別定有明文。而所謂請求賠償物被毀損所減
    少之價額，得以修理費用為估定標準，但以必要者為限，例
    如修理材料以新品換舊品，應予折舊（最高法院77年度第9 
    次民事庭會議決議參照）。經查，系爭車輛之修理費用153,
    200元其中工資46,000元、零件107,200元，已如前述。其中
    零件部分因係以新品替換舊品，依上開說明，自應扣除折舊
    ，至工資及烤漆費用則無折舊問題。依行政院所頒「固定資
    產耐用年數表」及「固定資產折舊率表」規定，小客車之耐
    用年數為5 年，依定率遞減法每年折舊千分之369；採用定
    率遞減法者，其最後一年之折舊額，加歷年折舊累計額，其
    總和不得超過該資產成本原額之十分之九。且營利事業所得
    稅查核準則第95條第6 項規定「固定資產提列折舊採用定率
    遞減法，以1年為計算單位，其使用期間未滿1年者，按實際
    使用之月數相當於全年之比例計算之，不滿1月者，以月計
    」。查系爭車輛為82年10月出廠（見本院卷第71頁系爭車輛
    行車執照），參照民法第124條規定意旨，推定其出廠日期
    為82年10月15日，至110年5月17日本件事故發生為止，依前
    揭規定計算，系爭車輛計算折舊之使用期間為17年7月，已
    逾耐用年數5年，故關於零件折舊部分應受到不得超過10分
    之9之限制，故應以10分之9計算其折舊。準此，經扣除系爭
    車輛使用期間之折舊額後，原告得請求之零件費用為10,720
    元（計算式：107,200元×0.1＝10,720元），再加計工資46,0
    00元，是以，本件系爭車輛之合理修繕金額合計56,720元（
    計算式：10,720＋46,000＝56,720）。
  ㈢按給付無確定期限者，債務人於債權人得請求給付時，經其
    催告而未為給付，自受催告時起，負遲延責任，其經債權人
    起訴而送達訴狀者，與催告有同一之效力；遲延之債務，以
    支付金錢為標的者，債權人得請求依法定利率計算之遲延利
    息；應付利息之債務，其利率未經約定，亦無法律可據者，
    週年利率為百分之五，民法第229條第2項、第233條第1項前
    段、第203條分別定有明文。從而，原告本於侵權行為之法
    律關係，請求被告給付自起訴狀繕本送達被告翌日（即110
    年8月28日，見本院卷第49頁）起至清償日止，按週年利率
    百分之5計算之利息，為有理由，應予准許。
四、綜上所述，原告依據侵權行為之法律關係，請求被告應給付
    原告56,720元，及自110年8月28日起至清償日止，按週年利
    率百分之5計算之利息等語，為有理由，應予准許。原告逾
    此範圍之請求，為無理由，應予駁回。
五、本件事證已臻明確，兩造其餘攻擊防禦方法，經本院審酌後
    核與本判決結果不生影響，爰不一一論述，併此敘明。
六、本件係依民事訴訟法第427條第1項規定適用簡易訴訟程序，
    並為被告敗訴之判決，依同法第389條第1項第3款規定，法
    院應依職權宣告假執行。
七、訴訟費用負擔之依據：本件訴訟費用依民事訴訟法第79條規
    定，並按兩造勝負比例，命由被告負擔70％，餘則由原告負
    擔。
中　　華　　民　　國　　110 　年　　11　　月　　30　　日
                          臺灣臺中地方法院臺中簡易庭
                                  法　官　張清洲
以上為正本，係照原本作成。
如不服本判決，應於送達後二十日內，向本院提出上訴狀並表明
上訴理由，如於本判決宣示後送達前提起上訴者，應於判決送達
後二十日內補提上訴理由書（須附繕本）。如委任律師提起上訴
者，應一併繳納上訴審裁判費。
中　　華　　民　　國　　110 　年　　11　　月　　30　　日
                                  書記官  何惠文